臺灣桃園地方法院刑事判決　　　　　　　 94年度訴字第798號
公　訴　人　臺灣桃園地方法院檢察署檢察官
被　　　告　甲○○　男　33歲.
上列被告因違反毒品危害防制條例案件，經檢察官提起公訴（94
年度毒偵字第324 號），被告於本院準備程序進行中，就被訴事
實為有罪之陳述，經本院告知簡式審判程序意旨，並聽取公訴人
及被告之意見後，本院合議庭裁定改由受命法官獨任依簡式審判
程序審理，並判決如下：
    主  文
甲○○連續施用第一級毒品，處有期徒刑柒月，扣案之第一級毒
品海洛因伍包（合計淨重壹點玖貳公克）沒收銷燬，研磨器具壹
組沒收。
    事  實
一、甲○○前因施用毒品案件，由本院以91年度毒聲字第2901號
    裁定送觀察勒戒後，經勒戒處所評定並無繼續施用毒品之傾
    向，遂於民國92年2 月20日執行完畢出所，並由臺灣桃園地
    方法院檢察署檢察官以91年度毒偵字第2149號、92年度毒偵
    字第455 號為不起訴處分確定。詎甲○○仍不知悔改，於前
    述觀察勒戒執行完畢後5 年內，又基於施用第一級毒品海洛
    因之概括犯意，自93年7 月初某日起至93年12月12日止，在
    其位於桃園縣桃園市○○路5 之6 號6 樓之租屋處，以將第
    一級毒品海洛因摻入香菸內點火吸食之方式，連續施用第一
    級毒品海洛因多次，平均約3 、4 天施用1 次。嗣於93年12
    月15日下午2 時10分許，在甲○○上址租屋處為警查獲，並
    扣得第一級毒品海洛因5 包（合計淨重1.92公克，空包裝重
    0.96公克），以及甲○○所有供施用第一級毒品海洛因時，
    為研磨並混和海洛因及葡萄糖所用之研磨器具1 組。
二、案經台北縣政府警察局板橋分局報告臺灣桃園地方法院檢察
    署檢察官偵查後起訴。
    理  由
一、本案被告甲○○所犯之罪，並非法定刑為死刑、無期徒刑或
    最輕本刑3 年以上有期徒刑之罪，亦非高等法院管轄第一審
    之案件，而被告於準備程序中就被訴事實已為有罪之陳述，
    經本院告知簡式審判程序之旨，並聽取被告與公訴人之意見
    後，本院合議庭乃依刑事訴訟法第273 條之1 第1 項規定，
    裁定由受命法官獨任進行簡式審判程序，合先敘明。
二、上開犯罪事實，迭據被告甲○○於警、偵訊及本院審理時坦
    承不諱，又被告於前述時間為警查獲後，經警採集其尿液送
    驗之結果，確呈嗎啡類陽性反應（施用毒品海洛因之代謝物
    為嗎啡），有台北縣政府警察局板橋分局偵辦毒品危害防制
    條例乙案被移送人姓名及代碼對照表及臺灣檢驗科技股份有
    限公司出具之濫用藥物尿液檢驗報告各1 份附卷可稽。其次
    ，被告為警查獲時，在其租屋處扣得之不明藥物5 包，均係
    第一級毒品海洛因，合計淨重為1.92公克（空包裝重0.96公
    克），並有贓證物品清單及法務部調查局94年1 月14日調科
    壹字第080008728 號鑑定通知書各1 張在卷可參。此外，並
    有研磨器具1 組扣案可資佐證，由上開毒品與研磨器具，益
    徵被告上開自白確與事實相符。末查，被告前因施用毒品案
    件，由本院以91年度毒聲字第2901號裁定送觀察勒戒後，經
    勒戒處所評定並無繼續施用毒品之傾向，遂於92年2 月20日
    執行完畢出所，並由臺灣桃園地方法院檢察署檢察官以91年
    度毒偵字第2149號、92年度毒偵字第455 號為不起訴處分確
    定等情，有臺灣高等法院被告全國前案紀錄表、臺灣高等法
    院在監在押全國紀錄表與前述不起訴處分書各1 份附卷為憑
    。是被告於觀察勒戒執行完畢後5 年內，再犯施用第一級毒
    品之犯行，事證明確，應堪認定。
二、核被告所為，係犯毒品危害防制條例第10條第1 項之施用第
    一級毒品罪。被告施用第一級毒品前後，持有為供施用之第
    一級毒品之低度行為，應為施用之高度行為所吸收，不另論
    罪。又被告多次施用第一級毒品之犯行，係在緊接之時間內
    ，以相同之方法，觸犯構成要件相同之罪名，顯係基於概括
    犯意連續為之，為連續犯，應依刑法第56條之規定，以一罪
    論並加重其刑。起訴書雖僅就被告自93年7 月初至93年12月
    10日止，連續施用第一級毒品海洛因之犯行，予以起訴，惟
    被告其餘施用第一級毒品之犯行，與前開已起訴且經論罪之
    部分，既具有連續犯之裁判上一罪關係，自為起訴效力所及
    ，應由本院併為審判。爰審酌被告歷經觀察勒戒之矯治處遇
    後，仍無法戒除毒癮，顯見其毒癮深重；惟被告之犯罪行為
    主要係戕害自身，並未直接積極損害他人之利益，且其於犯
    罪後坦承犯行，表示悔意，態度尚稱良好等一切情狀，量處
    如主文所示之刑。扣案之海洛因5 包（合計淨重共1.92公克
    ）為第一級毒品，已如前述，應依毒品危害防制條例第18條
    第1 項前段之規定沒收銷燬之。另扣案之研磨器具1 組，為
    被告所有供施用第一級毒品所用，持以研磨並混合海洛因及
    葡萄糖之物，亦據被告供承在卷，自應依刑法第38條第1項
    第2 款規定宣告沒收。
據上論斷，應依刑事訴訟法第273 條之1 第1 項、第299 條第1
項前段，毒品危害防制條例第10條第1 項、第18條第1 項前段，
刑法第11條前段、第56條、第38條第1 項第2 款，判決如主文。
本案經檢察官趙燕利到庭執行職務。
中　　華　　民　　國　　94　　年　　6 　　月　　8  　日
                      臺灣桃園地方法院刑事第十一庭
                                法　官　游士珺
上正本證明與原本無異。
如不服本判決，應於送達後10日內，向本院提出上訴狀。
                                書記官  陳淑瓊
中　　華　　民　　國　　94　　年　　6 　　月　　27　　日
附錄本件論罪科刑法條全文：
毒品危害防制條例第10條
施用第一級毒品者，處六月以上五年以下有期徒刑。
